---
title: "PEG_metadata"
author: "Emilia"
date: "8 de agosto de 2016"
output: pdf_document
---

Sitio:**PEG - Pé de Gigante**
Localização: 
Coordenadas:
Altitude:
Descrição:

### PT
de XX-XX-XXXX a 208/2016

Canal|Variavel|Descrição|Unidade
-----|--------|---------|-------
i|"TIMESTAMP"
1|"REBS_Avg"
2|"Net_Avg"
3|"Par_i_Avg"
4|"Pira_i_Avg"
5|"Par_r_Avg"
6|"Pira_r_Avg"
7|"Temp_Avg"
8|"UR_Avg"
9|"Press_Avg"
10|"prec_Tot"
11|"prec2_Tot"
12|"Ptemp_Avg"
13|"Pbateria_Avg"
14|"Net_Std"
15|"Par_i_Std"
16|"Pira_i_Std"
17|"Par_r_Std"
18|"Pira_r_Std"
19|"mean_W_Veloc"
20|"mean_W_Vdir"
21|"std_W_SD"
22|"n_TOT"
23|"diag_1_TOT"
24|"diag_2_TOT"
25|"diag_4_TOT"
26|"diag_8_TOT"
27|"diag_9_TOT"
28|"diag_10_TOT"
29|"no_data_TOT"


"TS","W m^-2","W m^-2","micromol m^-2","W m^-2","micromol m^-2","W m^-2","oC","%","mb","mm","mm","oC","Volt","W m^-2","micromol m^-2","W m^-2","micromol m^-2","W m^-2","","Deg","Deg","samples","samples","samples","samples","samples","samples","samples","samples"
"","Avg","Avg","Avg","Avg","Avg","Avg","Avg","Avg","Avg","Tot","Tot","Avg","Avg","Std","Std","Std","Std","Std","WVc","WVc","WVc","Tot","Tot","Tot","Tot","Tot","Tot","Tot","Tot"



### PV
até 082/2016 às 16:10
CR10X

-sensor parou de funcionar em 22/03/2016; substituído em 27/06/2016 
Neste período dados ruins não extraí canal 4, druck para as coletas
145 e 180.


a partir da coleta 2082016 usar esta configuração, lembrando que a cota no banco está em mm, portanto multiplicador é ***10.0***
de 26/07/2016 (180/2016)
CR1000

*Tabela XX: Configuração dos dados do vertedor PV a partir de 208/2016.*
Canal|Variavel|Descrição|Unidade
-----|--------|---------|-------
*i* | TS      | Timestamp | *YYYY-mm-dd HH:MM:SS*
1 | RECORD  | Número de registros (optativo) |
2 | batt_volt_Min | Tensão mínima da bateria | V (volts)
3 | batt_volt_Avg | Tensão média da bateria | V (volts)
4 | PTemp_Avg | Temperatura do Painel | °C
5 | Prec_Avg | Precipitação Média (inútil !!) | mm
6 | T_AGUA_Avg | Temperatua da água | °C
7 | NIVEL_Avg | Cota | cm
8 | UNIK_Avg | Cota | mV
9 | NIVEL_Std | Desvio Padrão da Cota | cm
10 | UNIK_Std | Desvio Padrão da Cota | mV
11 | NIVEL_Max | Cota máxima | cm
12 | UNIK_Max | Cota Máxima | mV
13 | T_AGUA_Max | Temperatura máxima da água | °C
14 | NIVEL_Min | Cota mínima | cm
15 | UNIK_Min | Cota mínima | mV
16 | T_AGUA_Min | Temperatura mínima da água | °C
17 | Prec_Tot | Precipitação acumulada | mm



```{r}

```

You can also embed plots, for example:

```{r, echo=FALSE}

```

Note that the `echo = FALSE` parameter was added to the code chunk to prevent printing of the R code that generated the plot.

### PM

mesmo programa até agora


Canal|Variavel|Descrição|Unidade
-----|--------|---------|-------
*i*  |TS      |Timestamp| *YYYY-mm-dd HH:MM:SS*
1|RECORD  |Número de registros (optativo)|
2|prec_Tot |Precipitação Total| mm
3|Ptemp_Avg|Temperatura do Painel|°C
4|Pbateria_Avg|Tensão da Bateria| V
5|Temp_Avg|Temperatura do Ar|°C
6|UR_Avg|Umidade Relativa| %



### PF
Canal|Variavel|Descrição|Unidade
-----|--------|---------|-------
*i*  |TS      |Timestamp| *YYYY-mm-dd HH:MM:SS*
1	|	Fc_irga	|	mg/(m^2 s)	|
2	|	LE_irga	|	W/m^2	|
3	|	Hs	|	W/m^2	|
4	|	tau	|	kg/(m s^2)	|
5	|	u_star	|	m/s	|
6	|	cov_Uz_Uz	|	(m/s)^2	|
7	|	cov_Uz_Ux	|	(m/s)^2	|
8	|	cov_Uz_Uy	|	(m/s)^2	|
9	|	cov_Uz_co2	|	mg/(m^2 s)	|
10	|	cov_Uz_h2o	|	g/(m^2 s)	|
11	|	cov_Uz_Ts	|	m C/s	|
12	|	cov_Ux_Ux	|	(m/s)^2	|
13	|	cov_Ux_Uy	|	(m/s)^2	|
14	|	cov_Ux_co2	|	mg/(m^2 s)	|
15	|	cov_Ux_h2o	|	g/(m^2 s)	|
16	|	cov_Ux_Ts	|	m C/s	|
17	|	cov_Uy_Uy	|	(m/s)^2	|
18	|	cov_Uy_co2	|	mg/(m^2 s)	|
19	|	cov_Uy_h2o	|	g/(m^2 s)	|
20	|	cov_Uy_Ts	|	m C/s	|
21	|	cov_co2_co2	|	(mg/m^3)^2	|
22	|	cov_h2o_h2o	|	(g/m^3)^2	|
23	|	cov_Ts_Ts	|	C^2	|
24	|	Uz_Avg	|	m/s	|
25	|	Ux_Avg	|	m/s	|
26	|	Uy_Avg	|	m/s	|
27	|	co2	|	mg/m^3	|
28	|	h2o_Avg	|	g/m^3	|
29	|	Ts	|	C	|
30	|	press	|	kPa	|
31	|	panel_temp_Avg	|	C	|
32	|	wnd_dir_compass	|	degrees	|
33	|	wnd_dir_csat3	|	degrees	|
34	|	wnd_spd	|	m/s	|
35	|	rslt_wnd_spd	|	m/s	|
36	|	batt_volt_Avg	|	V	|
37	|	std_wnd_dir	|	degrees	|
38	|	n_Tot	|	samples	|
39	|	csat_warnings	|	samples	|
40	|	irga_warnings	|	samples	|
41	|	del_T_f_Tot	|	samples	|
42	|	sig_lck_f_Tot	|	samples	|
43	|	amp_h_f_Tot	|	samples	|
44	|	amp_l_f_Tot	|	samples	|
45	|	chopper_f_Tot	|	samples	|
46	|	detector_f_Tot	|	samples	|
47	|	pll_f_Tot	|	samples	|
48	|	sync_f_Tot	|	samples	|
49	|	agc_Avg	|	unitless	|


### PB
Canal|Variavel|Descrição|Unidade
-----|--------|---------|-------
*i*  |TS      |Timestamp| 


